臺灣雲林地方法院刑事裁定
111年度聲字第515號
聲  請  人  臺灣雲林地方檢察署檢察官
受  刑  人  廖英傑



上列聲請人因受刑人數罪併罰有二裁判以上，聲請定其應執行之
刑（111年度執字第1313號），本院裁定如下：
    主  文
廖英傑所犯如附表所示之罪刑，應執行有期徒刑貳年。
    理  由
一、聲請意旨略以：受刑人廖英傑因犯洗錢防制法等案件，先後
    經判決確定（如附表），符合數罪併罰之要件，應依刑法53
    條及第51條第5 款之規定，聲請定其應執行之刑，爰依刑事
    訴訟法第477 條第1 項規定聲請裁定。
二、按數罪併罰，分別宣告其罪之刑，如宣告多數有期徒刑者，
    於各刑中之最長期以上，各刑合併之刑期以下，定其刑期，
    但不得逾30年，刑法第51條第5 款定有明文。另裁判確定前
    犯數罪者，併合處罰之。但有下列情形之一者，不在此限：
    （一）得易科罰金之罪與不得易科罰金之罪。（二）得易科
    罰金之罪與不得易服社會勞動之罪。（三）得易服社會勞動
    之罪與不得易科罰金之罪。（四）得易服社會勞動之罪與不
    得易服社會勞動之罪。前項但書情形，受刑人請求檢察官聲
    請定應執行刑者，依第51條規定定之，刑法第50條亦定有明
    文。再按數罪併罰之數罪均得易科罰金，其應執行之刑逾6
    月者，亦得以新臺幣1 千元、2 千元或3 千元折算1 日，易
    科罰金，刑法第41條第8 項定有明文，亦有司法院釋字第36
    6 號解釋及第662 號解釋意旨可資參照，是反面解釋，若數
    罪併罰之各罪中有不得易科罰金者，即無上開刑法規定及大
    法官解釋意旨之適用，而無庸於定應執行刑時，諭知易科罰
    金之折算標準。末按法律上屬於自由裁量之事項，有其外部
    性界限及內部性界限，並非概無拘束。依據法律之具體規定
    ，法院應在其範圍選擇為適當之裁判者，為外部性界限；而
    法院為裁判時，應考量法律之目的，及法律秩序之理念所在
    者，為內部性界限。法院為裁判時，二者均不得有所逾越（
    最高法院80年度台非字第473 號判決意旨參照）。是數罪併
    罰，有二裁判以上，定其應執行之刑時，固屬法院自由裁量
    之事項，然仍應受前揭外部性界限及內部性界限之拘束。
三、經查，受刑人所犯如附表所示之各罪，經法院分別判處如附
    表所示之刑，均確定在案，而受刑人所犯如附表編號1 所示
    之罪刑均不得易科罰金，所犯如附表編號2 所示之罪得易科
    罰金，所犯如附表編號3 所示之罪刑不得易科罰金但得易服
    社會勞動，依照刑法第50條第1 項但書、第2 項之規定，除
    非受刑人請求檢察官聲請合併定其應執行之刑，否則上開各
    罪應不得併合處罰，而使受刑人喪失易服社會勞動之利益。
    惟受刑人就附表所示之各罪，業已請求檢察官聲請合併定其
    應執行之刑，此有受刑人填具之臺灣雲林地方檢察署刑法第
    50條第1 項但書案件是否請求定應執行刑調查表（卷第15頁
    至第17頁）在卷可稽，是本院應就附表所示之罪定應執行刑
    。茲聲請人以本院為最後事實審法院，聲請就受刑人所犯如
    附表所示之罪定其應執行刑，經核與前述規定及裁判要旨尚
    無不合，應予准許。本院依前揭法條規定，並按最高法院11
    0年度台抗大字第489號裁定意旨，為保障受刑人之程序利益
    ，於裁定前，徵詢受刑人對本件定應執行刑案件之意見，受
    刑人則表示稱：無意見等語（卷第15頁），此有受刑人回覆
    之本院陳述意見調查表、臺灣雲林地方檢察署刑法第50條第
    1 項但書案件是否請求定應執行刑調查表附卷可參，兼衡附
    表所示各罪之犯罪時間、罪質以及定應執行刑之限制加重原
    則，兼顧刑罰衡平之要求及矯正受刑人之目的，在未逾越內
    、外部界限之限度內，定其應執行刑如主文所示。
四、依刑事訴訟法第477 條第1 項，刑法第50條第1項但書、第5
    3條、第51條第5 款，裁定如主文。
中　　華　　民　　國　　111 　年　　6 　　月　　27　　日
                  刑事第七庭    法  官  簡廷恩
以上正本證明與原本無異。
如不服本裁定，應於裁定送達後5 日內向本院提出抗告狀（須附
繕本）。
                                書記官  許馨月 
中　　華　　民　　國　　111 　年　　6 　　月　　27　　日
附表：受刑人廖英傑定應執行刑案件一覽表
編         號           1          2          3 罪         名  三人以上共同詐欺取財罪 幫助犯詐欺取財 幫助犯洗錢防制法第十四條第二項之洗錢未遂罪 宣    告   刑 (不含罰金刑)  ①有期徒刑1年 ②有期徒刑1年4月 ③應執行有期徒刑1年8月 有期徒刑5月 有期徒刑2月 併科罰金新臺幣10,000元（罰金刑部分未定刑） 犯  罪  日 期  ①109年7月5日 ②109年7月10日 109年7月24日 109年8月7日 偵  查  機 關 年  度  案 號  臺灣花蓮地方檢察署109年度偵字第3434號 臺灣花蓮地方檢察署109年度偵字第3434號 臺灣雲林地方檢察署110年度偵字第3240號 最 後 事 實 審 法      院 臺灣花蓮地方法院 臺灣花蓮地方法院 臺灣雲林地方法院  案      號 109年度金訴字第3號 109年度金訴字第3號 111年度金訴字第25號  判  決  日 110年1月14日 110年1月14日 111年4月22日 確定 判 決 法      院 臺灣花蓮地方法院 臺灣花蓮地方法院 臺灣雲林地方法院  案      號 109年度金訴字第3號 109年度金訴字第3號 111年度金訴字第25號  確  定  日 110年2月19日 110年2月19日 111年5月19日 是 否 為 得易科 罰 金 之案 件           否          是          否 　(得易服社會勞動) 備         註  ⒈臺灣花蓮地方檢察署110年度執字第605號。 ⒉臺灣雲林地方檢察署110年度執助字第317號。  ⒈臺灣花蓮地方檢察署110年度執字第606號。 ⒉臺灣雲林地方檢察署110年度執助字第525號。 ⒊已執畢。 臺灣雲林地方檢察署111年度執字第1313號